---
title: "Laboratorio 1"
author: "Jorge Caballeros Pérez"
date: "2023-02-02"
output: html_document
---

### Problema 4.12
##### ¿Se asocian ciertos meses de lanzamiento con mejores ingresos? 



```{r}
library(ggplot2)

movies <- read.csv("movies.csv")
releaseDate <- movies$releaseDate
releaseDates <- as.Date(releaseDate, format = "%Y-%m-%d")
releaseMonths <- format(releaseDates, "%m")

plot(releaseMonths, movies$revenue, xlab = "Release Month", ylab = "Revenue", main = "Revenue by release month")


```

Como podemos observar , hay una relación entre los meses y los mejores ingresos, dado que los mejores ingresos se dan en los meses de abril,  diciembre y noviembre, podríamos argumentar que estos son las mejores épocas para el lanzamiento de una pelicula.


### Problema 4.13
#####  A . ¿En qué meses se han visto los lanzamientos con mejores ingresos?
Los meses con mejores ingresos de lanzamientos son: 

* abril
* diciembre
* noviembre.



##### ¿Cuantas películas, en promedio, se han lanzado por mes? 

```{r}

monthlyCount <- table(releaseMonths)

mean(monthlyCount)

```

El output determina que el promedio de peliculas lanzadas por mes es de `833.33`.

### Problema 4.14
##### ¿Cómo se correlacionan las calificaciones con el éxito comercial? 


```{r}
library(ggplot2)

movies <- read.csv("movies.csv")
success <- movies$voteAvg
revenue <- movies$revenue/1000
plot(success ,revenue , xlab = "Revenue", ylab = " Votes Average", main = "Revenue vs Votes")


```

Los votos de la pelicula son directamente proporcionales a los ingresos, por lo que se puede decir que las calificaciones y el éxito comercial tienen la misma relación.



### Problema 4.15
##### ¿A qué género principal pertenecen las películas más largas? 

```{r}
df <- data.frame(runtime = movies$runtime, genre = movies$genres)

df_sorted <- df[order(df$runtime, decreasing = TRUE),]

df_sorted[1:10,]


```

Como podemos observar el genero con la duracion mas larga es el de documentales.
