---
title: "Analisis Exploratorio"
author: "Mariana"
date: "2023-02-02"
output: html_document
---

## Analisis Exploratorio

### Carga de movies
Guardaremos los movies en un objeto llamado movies
```{r}

movies <- read.csv("movies.csv")

```


## Ejercicio 4.5  
¿Cuántas películas se hicieron en cada año? ¿En qué año se hicieron más peñículas? Haga un gráfico de barras
¿Cuántas  películas  se  hicieron  en  cada  año?  ¿En  qué  año  se  hicieron  más 
películas? Haga un gráfico de barras 
```{r}
movies$releaseDate <- as.Date(movies$releaseDate)
movies$year <- format(movies$releaseDate, "%Y")
movies$year <- as.numeric(movies$year)
movies$year <- as.factor(movies$year)
moviesByYear <- table(movies$year) # nolint
barplot(moviesByYear, main = "Películas por año", xlab = "Año", ylab = "Películas", col = "red") # nolint
```

## Ejercicio 4.6 
¿Cuál es el género principal de las 20 peliculas más recientes?
¿Cuál es el género principal que predomina en el conjunto de movies? Represéntelo usando un gráfico.
```{r}
popularMovie <- movies[order(movies$popularity,decreasing = TRUE),]
top20 <- popularMovie[1:20,c("genres")]
genres20 <- unlist(strsplit(as.character(top20), "\\|"))
genres20
#Ordenando
getmode <- function(v) {
  uniqv <- unique(v)
  uniqv[which.max(tabulate(match(v, uniqv)))]
}

top20 <- getmode(genres20)
top20
#Graficando
total <- unlist(strsplit(as.character(movies$genres), "\\|"))
barplot(table(total))

```

## Ejercicio 4.7
¿Las películas de qué genero principal obtuvieron mayores ganancias?
```{r}
movies <- read.csv("movies.csv")
sum_by_genre <- aggregate(movies$revenue, by=list(movies$genres), sum)
genre_with_max_earnings <- sum_by_genre[which.max(sum_by_genre$x), ]
genre_with_max_earnings
```

## Ejercicio 4.8 
¿La cantidad de actores influye en los ingresos de las películas?
```{r}
cor(movies$actorsAmount, movies$revenue)
```
¿se han hecho películas con más actores en los últimos años?
```{r}
movies$releaseDate <- as.Date(movies$releaseDate)
movies$year <- format(movies$releaseDate, "%Y")
movies$year <- as.numeric(movies$year)
movies$year <- as.factor(movies$year)
actorsByYear <- data.frame(movies$year, movies$actorsAmount)
actorsByYear <- aggregate(actorsByYear$movies.actorsAmount, by = list(actorsByYear$movies.year), FUN = mean)
barplot(actorsByYear$x, main = "Promedio de actores por año", xlab = "Año", ylab = "Promedio de actores", col = "red", las = 2, names.arg = actorsByYear$Group.1)
```

## Ejercicio 4.9
¿Es posible que la cantidad de hombres y mujeres en el reparto influya en la popularidad y los ingresos de las películas?
```{r}
cor(movies$actorsAmount, movies$popularity)
cor(movies$actorsAmount, movies$revenue)
```
## Ejercicio 4.10 
¿Quiénes son los directores que hicieron las 20 películas mejor calificadas?
```{r}
movies_without_na <- movies[!is.na(movies$voteCount) & is.numeric(movies$voteCount), ] # nolint: line_length_linter.
movies_sorted <- movies_without_na[order(movies_without_na$voteCount, decreasing = TRUE), ] # nolint: line_length_linter.
top_20_movies <- movies_sorted[1:20, ]
top_20_directors <- unique(top_20_movies$director)
top_20_directors

```

## Ejercicio 4.11 
¿Cómo se correlacionan los presupuestos con los ingresos? ¿Los altos
presupuestos significan altos ingresos? Haga los gráficos que necesite, histograma,
diagrama de dispersión?
```{r}
movies <- read.csv("movies.csv")
cor(movies$revenue, movies$budget)
# Graficando
plot(movies$revenue, movies$budget)
```

## Preguntas extra 
¿Cuales son las 3 peliculas que han tenido menos ganancias?
```{r}
movies[order(movies$revenue), c("revenue", "title")][1:3, ]

```
¿Cuál es la pelicula que cuenta con mas cantidad de actores hombres?
```{r}
movies$castMenAmount <- suppressWarnings(as.numeric(movies$castMenAmount))
movies[order(movies$castMenAmount, decreasing = TRUE), c("castMenAmount", "title")][1, ] # nolint: line_length_linter.
```