---
title: "HT1_MD"
author: "Alejandra Guzman"
date: "2023-02-02"
output: html_document
---

```{r setup, include=FALSE}
knitr::opts_chunk$set(echo = TRUE)
```

```{r echo=FALSE}
movies <- read.csv("movies.csv",encoding = "UTF-8")

```


El resumen del conjunto de datos es este:
```{r echo=FALSE}
summary(movies)
```


Prueba de normalidades de las variables cuantitativas.
y Tabla de frecuencia para variables cualitativas

1. Movies

```{r echo=FALSE, warning=FALSE,message=FALSE}

library(tidyverse)

 ggplot(data = movies, mapping = aes(x = movies$budget)) + 
  
  geom_histogram(aes(y =..density..), color="black", fill="bisque3", position = 'identity', bins = 45) +
  
  stat_function(
    fun = dnorm, 
    args = list(mean = mean(movies$budget), sd = sd(movies$budget)), 
    lwd = 1, 
    col = 'red2' ) +
  
  scale_y_continuous( n.breaks = 15 )+
  scale_x_continuous(n.breaks = 10)+
  labs(x = "Budget", y = "Frecuencia Relativa") + 
   theme(axis.text.x = element_text(angle=45))

```
```{r echo=FALSE, warning=FALSE,message=FALSE}
qqnorm(movies$budget)
qqline(movies$budget, col="blue")


```

```{r echo=FALSE, warning=FALSE,message=FALSE}
ks.test(movies$budget, rnorm(nrow(movies), mean(movies$runtime), sd(movies$budget)))
library(nortest)
lillie.test(movies$runtime)
```

2. Runtime 

```{r echo=FALSE, warning=FALSE,message=FALSE}

library(tidyverse)

 ggplot(data = movies, mapping = aes(x = movies$runtime)) + 
  
  geom_histogram(aes(y =..density..), color="black", fill="bisque3", position = 'identity', bins = 45) +
  
  stat_function(
    fun = dnorm, 
    args = list(mean = mean(movies$runtime), sd = sd(movies$runtime)), 
    lwd = 1, 
    col = 'red2' ) +
  
  scale_y_continuous( n.breaks = 15 )+
  scale_x_continuous(n.breaks = 15)+
  labs(x = "Budget", y = "Frecuencia Relativa") + 
   theme(axis.text.x = element_text(angle=45))

```
```{r echo=FALSE, warning=FALSE,message=FALSE}
qqnorm(movies$runtime)
qqline(movies$runtime, col="blue")


```

```{r echo=FALSE, warning=FALSE,message=FALSE}
ks.test(movies$runtime, rnorm(nrow(movies), mean(movies$runtime), sd(movies$runtime)))
library(nortest)
lillie.test(movies$runtime)


```

3. Revenue 

```{r echo=FALSE, warning=FALSE,message=FALSE}

library(tidyverse)

 ggplot(data = movies, mapping = aes(x = movies$revenue)) + 
  
  geom_histogram(aes(y =..density..), color="black", fill="bisque3", position = 'identity', bins = 45) +
  
  stat_function(
    fun = dnorm, 
    args = list(mean = mean(movies$revenue), sd = sd(movies$revenue)), 
    lwd = 1, 
    col = 'red2' ) +
  
  scale_y_continuous( n.breaks = 15 )+
  scale_x_continuous(n.breaks = 15)+
  labs(x = "Budget", y = "Frecuencia Relativa") + 
   theme(axis.text.x = element_text(angle=45))

```
```{r echo=FALSE, warning=FALSE,message=FALSE}
qqnorm(movies$runtime)
qqline(movies$runtime, col="blue")


```

```{r echo=FALSE, warning=FALSE,message=FALSE}
ks.test(movies$revenue, rnorm(nrow(movies), mean(movies$revenue), sd(movies$revenue)))
library(nortest)
lillie.test(movies$revenue)


```

4. Vote count

```{r echo=FALSE, warning=FALSE,message=FALSE}

library(tidyverse)

 ggplot(data = movies, mapping = aes(x = movies$voteCount)) + 
  
  geom_histogram(aes(y =..density..), color="black", fill="bisque3", position = 'identity', bins = 45) +
  
  stat_function(
    fun = dnorm, 
    args = list(mean = mean(movies$voteCount), sd = sd(movies$voteCount)), 
    lwd = 1, 
    col = 'red2' ) +
  
  scale_y_continuous( n.breaks = 15 )+
  scale_x_continuous(n.breaks = 15)+
  labs(x = "Budget", y = "Frecuencia Relativa") + 
   theme(axis.text.x = element_text(angle=45))

```
```{r echo=FALSE, warning=FALSE,message=FALSE}
qqnorm(movies$voteCount)
qqline(movies$voteCount, col="blue")


```

```{r echo=FALSE, warning=FALSE,message=FALSE}
ks.test(movies$voteCount, rnorm(nrow(movies), mean(movies$voteCount), sd(movies$revenue)))
library(nortest)
lillie.test(movies$voteCount)


```


5. Vote Average

```{r echo=FALSE, warning=FALSE,message=FALSE}

library(tidyverse)

 ggplot(data = movies, mapping = aes(x = movies$voteAvg)) + 
  
  geom_histogram(aes(y =..density..), color="black", fill="bisque3", position = 'identity', bins = 45) +
  
  stat_function(
    fun = dnorm, 
    args = list(mean = mean(movies$voteAvg), sd = sd(movies$voteAvg)), 
    lwd = 1, 
    col = 'red2' ) +
  
  scale_y_continuous( n.breaks = 15 )+
  scale_x_continuous(n.breaks = 15)+
  labs(x = "Budget", y = "Frecuencia Relativa") + 
   theme(axis.text.x = element_text(angle=45))

```
```{r echo=FALSE, warning=FALSE,message=FALSE}
qqnorm(movies$voteAvg)
qqline(movies$voteAvg, col="blue")


```

```{r echo=FALSE, warning=FALSE,message=FALSE}
ks.test(movies$voteAvg, rnorm(nrow(movies), mean(movies$voteAvg), sd(movies$voteAvg)))
library(nortest)
lillie.test(movies$voteAvg)


```

6. Genres amount

```{r echo=FALSE, warning=FALSE,message=FALSE}

library(tidyverse)

 ggplot(data = movies, mapping = aes(x = movies$genresAmount)) + 
  
  geom_histogram(aes(y =..density..), color="black", fill="bisque3", position = 'identity', bins = 45) +
  
  stat_function(
    fun = dnorm, 
    args = list(mean = mean(movies$genresAmount), sd = sd(movies$genresAmount)), 
    lwd = 1, 
    col = 'red2' ) +
  
  scale_y_continuous( n.breaks = 15 )+
  scale_x_continuous(n.breaks = 15)+
  labs(x = "Budget", y = "Frecuencia Relativa") + 
   theme(axis.text.x = element_text(angle=45))

```
```{r echo=FALSE, warning=FALSE,message=FALSE}
qqnorm(movies$genresAmount)
qqline(movies$genresAmount, col="blue")


```

```{r echo=FALSE, warning=FALSE,message=FALSE}
ks.test(movies$genresAmount, rnorm(nrow(movies), mean(movies$genresAmount), sd(movies$genresAmount)))
library(nortest)
lillie.test(movies$genresAmount)


```


7. Production Co Amount

```{r echo=FALSE, warning=FALSE,message=FALSE}

library(tidyverse)

 ggplot(data = movies, mapping = aes(x = movies$productionCoAmount)) + 
  
  geom_histogram(aes(y =..density..), color="black", fill="bisque3", position = 'identity', bins = 45) +
  
  stat_function(
    fun = dnorm, 
    args = list(mean = mean(movies$productionCoAmount), sd = sd(movies$productionCoAmount)), 
    lwd = 1, 
    col = 'red2' ) +
  
  scale_y_continuous( n.breaks = 15 )+
  scale_x_continuous(n.breaks = 15)+
  labs(x = "Budget", y = "Frecuencia Relativa") + 
   theme(axis.text.x = element_text(angle=45))

```
```{r echo=FALSE, warning=FALSE,message=FALSE}
qqnorm(movies$productionCoAmount)
qqline(movies$productionCoAmount, col="blue")


```

```{r echo=FALSE, warning=FALSE,message=FALSE}
ks.test(movies$productionCoAmount, rnorm(nrow(movies), mean(movies$productionCoAmount), sd(movies$productionCoAmount)))
library(nortest)
lillie.test(movies$productionCoAmount)


```

8. Production Countries amount

```{r echo=FALSE, warning=FALSE,message=FALSE}

library(tidyverse)

 ggplot(data = movies, mapping = aes(x = movies$productionCountriesAmount)) + 
  
  geom_histogram(aes(y =..density..), color="black", fill="bisque3", position = 'identity', bins = 45) +
  
  stat_function(
    fun = dnorm, 
    args = list(mean = mean(movies$productionCountriesAmount), sd = sd(movies$productionCountriesAmount)), 
    lwd = 1, 
    col = 'red2' ) +
  
  scale_y_continuous( n.breaks = 15 )+
  scale_x_continuous(n.breaks = 15)+
  labs(x = "Budget", y = "Frecuencia Relativa") + 
   theme(axis.text.x = element_text(angle=45))

```
```{r echo=FALSE, warning=FALSE,message=FALSE}
qqnorm(movies$productionCountriesAmount)
qqline(movies$productionCountriesAmount, col="blue")


```

```{r echo=FALSE, warning=FALSE,message=FALSE}
ks.test(movies$productionCountriesAmount, rnorm(nrow(movies), mean(movies$productionCountriesAmount), sd(movies$productionCountriesAmount)))
library(nortest)
lillie.test(movies$productionCountriesAmount)


```

9. Actors Amount

```{r echo=FALSE, warning=FALSE,message=FALSE}

library(tidyverse)

 ggplot(data = movies, mapping = aes(x = movies$actorsAmount)) + 
  
  geom_histogram(aes(y =..density..), color="black", fill="bisque3", position = 'identity', bins = 45) +
  
  stat_function(
    fun = dnorm, 
    args = list(mean = mean(movies$actorsAmount), sd = sd(movies$actorsAmount)), 
    lwd = 1, 
    col = 'red2' ) +
  
  scale_y_continuous( n.breaks = 15 )+
  scale_x_continuous(n.breaks = 15)+
  labs(x = "Budget", y = "Frecuencia Relativa") + 
   theme(axis.text.x = element_text(angle=45))

```
```{r echo=FALSE, warning=FALSE,message=FALSE}
qqnorm(movies$actorsAmount)
qqline(movies$actorsAmount, col="blue")


```

```{r echo=FALSE, warning=FALSE,message=FALSE}
ks.test(movies$actorsAmount, rnorm(nrow(movies), mean(movies$actorsAmount), sd(movies$actorsAmount)))
library(nortest)
lillie.test(movies$actorsAmount)


```







---------------------------------------------------------------------------------------------




Ejercicio 4.1: Las 10 peliculas con mayor Presupuesto.

```{r echo =FALSE}
library(ggplot2)
movies_sorted <- movies[order(-movies$budget), ]
highest_budget_movies <- head(movies_sorted, n = 10)
highest_budget_movie_title <- highest_budget_movies$title[1:10]
print(paste("Esta es una de las 10 peliculas con mayor cantidad de presupuesto", highest_budget_movie_title))

ggplot(data = highest_budget_movies, aes(x = reorder(title, +revenue), y = revenue)) + geom_bar(stat = "identity") + xlab("titulo de la pelicula") + ylab("Presupuesto") + ggtitle("10 peliculas con mayores presupuestos ") + theme(plot.title = element_text(hjust = 0.5)) + coord_flip()



```


Ejercicio 4.2: Las 10 peliculas con mayor cantidad de ingresos.

```{r echo =FALSE}
library(ggplot2)
movies_sorted <- movies[order(-movies$revenue), ]
highest_budget_movies <- head(movies_sorted, n = 10)
highest_budget_movie_title <- highest_budget_movies$title[1:10]
print(paste("Esta es una de las 10 peliculas con mayor cantidad de ingresos:", highest_budget_movie_title))

ggplot(data = highest_budget_movies, aes(x = reorder(title, +revenue), y = revenue)) + geom_bar(stat = "identity") + xlab("titulo de la pelicula") + ylab("ingresos") + ggtitle("10 peliculas con mayores ingresos ") + theme(plot.title = element_text(hjust = 0.5)) + coord_flip()



```

Ejercicio 4.3: La peliculas que mayor cantidad de votos ha obtenido
```{r echo=FALSE}
movies_sorted <- movies[order(-movies$voteCount), ]
bestmovie <- head(movies_sorted, n=1)
bestmovietile <- bestmovie$title[1]
print(paste("Esta es la pelicula con mayor cantidad de votos:", bestmovietile))
```

Ejercicios 4.4: La peor pelicula segun los usuarios.



```{r}
min_votes <- movies$voteCount
min_index <- which.min(min_votes)
min_movie <- movies[min_index, "title"]
print(paste("Esta es la peor pelicula segun los usuarios:", min_movie))

```


Preguntas extras!!!

¿Cual es la pelicula donde tiene un cast con mayor cantidad de productoras?

```{r echo =FALSE}

movies_sorted <- movies[order(-movies$productionCoAmount), ]
highest_pro_movies <- head(movies_sorted, n = 1)
highest_pro_movie_title <- highest_pro_movies$title[1]
print(paste("La pelicula con mayor cantidad de prodcutoras", highest_pro_movie_title))




```

¿Cual es el pais mas frecuentado para grabar peliculas?
```{r echo =FALSE}

most_repeated_country <- names(which.max(table(movies$productionCountry)))

print(paste("El pais mas frecuentado para grabar peliculas es: ", most_repeated_country))


```

